【裁判字號】    91,沙交簡上,516
【裁判日期】    920128
【裁判案由】    公共危險
【裁判全文】
臺灣臺中地方法院刑事判決                    九十一年度沙交簡上字第五一六號
    上  訴  人  甲○○  男  六.
    即  被  告
右上訴人即被告因公共危險案件，不服本院沙鹿簡易庭中華民國九十一年十一月二十
五日九十一年度沙交簡字第七一六號第一審簡易判決（聲請簡易處刑案號：九十一年
度偵字第二○九六五號）提起上訴，本院管轄第二審之合議庭判決如左：
    主  文
上訴駁回。
    事  實
一、甲○○於民國九十年間曾因服用酒類，不能安全駕駛動力交通工具而駕駛罪，經
    本院判處拘役五十九日確定，甫於九十一年五月十日執行完畢（不構成累犯），
    竟不知悔改，於九十一年十月二十三日二十時許起，在台中市與友人飲用「保力
    達」酒類，至同日二十時三十分結束，致自己意識模糊，不能安全駕駛動力交通
    工具後，竟仍駕駛其所有車牌ＮＫ─五七五○號自用小客車，嗣於同日二十三時
    二十分許，甲○○駕駛該自小客車行經台中市○○區○○路與台中港路口時，與
    林秀足所駕駛車牌Ｕ五─五五一號營業用小客車發生擦撞，經警據報前往處理，
    並測得甲○○呼氣所含酒精濃度達每公升○˙五八毫克，始查悉上情。
二、案經台中市警察局第六分局報請台灣台中地方法院檢察署檢察官聲請以簡易判決
    處刑。
    理  由
一、訊據被告即上訴人甲○○，固坦承於右揭時、地飲用「保力達」酒類後，駕車與
    林秀足發生車禍之事實，惟矢口否認有何公共危險之行為，辯稱：伊不曾喝酒，
    因怕冷喝「保力達」飲料，並不知道含有酒精成分，且伊開車時精神還很清楚，
    是林秀足駕車未遵守交通規則而碰撞伊之車輛，又伊本來走路就不穩云云。經查
    ，右揭事實，業據被告於檢察官偵訊中坦承其當時已無法安全駕駛在卷，核與證
    人林秀足於警詢中證述之情節相符，且被告於當日二十三時五十一分，經警員測
    得其呼氣所含酒精濃度高達每公升○˙五八毫克，此有酒精濃度測試單一紙附卷
    可憑，又被告肇事後，經警員命其作直線測試及平衡動作結果，其腳步有不穩之
    情形，此有警員吳欣衛所製作之測試觀察紀錄表一紙在卷可佐，此外，復有台中
    市○○○道路交通事故調查報告表、舉發違反道路交通管理事件通知單各一份，
    及現場照片五幀附卷可稽。另按服用酒類不能安全駕駛動力交通工具之認定，參
    考德國、美國之認定標準，對於酒精濃度呼氣已達每公升○‧五五毫克或血液濃
    度達百分之零點一一以上者，肇事率為一般正常人之十倍，應認為已達不能安全
    駕駛之標準；被告服用酒類後，酒精濃度呼氣高達每公升○‧五八毫克，並駕車
    撞擊林秀足所駕駛正停候紅燈之營業用小客車，足徵其於酒後已呈不正常狀態，
    其確已達不能安全駕駛動力交通工具之程度無訛，被告前揭所辯顯係卸責之詞，
    核無足採。本件事證明確，被告犯行應堪認定。
二、核被告所為，係犯刑法第一百八十五條之三之服用酒類不能安全駕駛動力交通工
    具而駕駛罪。原審適用刑法第一百八十五條之三、第四十一條第一項前段，罰金
    罰鍰提高標準條例第二條，量處被告有期徒刑四月，並諭知易科罰金之折算標準
    ，認事用法均無不當，量刑亦屬妥適。
三、被告上訴理由除否認右揭犯行外，並稱本件係因林秀足未遵守交通規則而肇致車
    禍，且原審量刑過重，請求從輕量刑云云。惟查，林秀足就本件車禍之發生有無
    過失，乃民事賠償責任歸屬及與有過失之問題，與本案認定罪責無涉；又被告於
    九十年間曾因酒醉駕車案件，經本院判處拘役五十九日確定，甫於九十一年五月
    十日執行完畢，竟再為本件酒醉駕車犯行，犯後且力圖卸責毫無悔意，本院因認
    原審量處有期徒刑四月，方足收懲儆之效，並無過重之情，被告之上訴為無理由
    ，應予駁回。
據上論斷，應依刑事訴訟法第四百五十五條之一第一項、第三項、第三百六十八條，
判決如主文。
本案經檢察官蔣忠義到庭執行職務。
中      華      民      國    九十二    年      一      月    二十八    日
                                        臺灣臺中地方法院刑事第七庭
                                            審判長法  官  夏  一  
                                                  法  官  蔡  美  華
                                                  法  官  李  秋  娟
右正本證明與原本無異。
不得上訴。
                                                  書記官
中      華      民      國    九十二    年      一      月    二十八    日


司法院資訊處製作；財團法人民間司法改革基金會備份。
